【裁判字號】    98,審訴,1445
【裁判日期】    980630
【裁判案由】    毒品危害防制條例
【裁判全文】
臺灣桃園地方法院刑事判決            98年度審訴字第1445號
公  訴  人  臺灣桃園地方法院檢察署檢察官
被      告  甲○○
指定辯護人  本院公設辯護人  彭詩雯
上列被告因毒品危害防制條例案件，經檢察官提起公訴（98年度
毒偵字第1325號），嗣被告於準備程序進行中為有罪之陳述，經
本院合議庭裁定由受命法官獨任進行簡式審判程序後，聲請改依
協商程序而為判決，本院判決如下：
    主  文
甲○○施用第一級毒品，累犯，處有期徒刑玖月；又施用第二級
毒品，累犯，處有期徒刑伍月。應執行有期徒刑壹年。
    事實及理由
一、本件被告所犯係死刑、無期徒刑或最輕本刑為3 年以上有期
    徒刑以外之罪，其於準備程序中就被訴事實為有罪之陳述，
    經本院告知簡式審判程序之旨，並聽取公訴人、被告及辯護
    人之意見後，爰依刑事訴訟法第273 條之1 第1 項規定合議
    裁定由受命法官獨任進行簡式審判程序。
二、被告前有竊盜、詐欺、違反毒品危害防制條例等前科，其中
    (1)於民國94年間，因竊盜案件，經臺灣新竹地方法院以94年
    度易字第369 號判決判處有期徒刑7 月確定；(2)又於95年間
    ，因施用毒品案件，經本院以95年度訴字第936 號判決判處
    有期徒刑9 月確定；(3)再於同年間，因竊盜案件，經本院以
    95年度訴字第1179號判決判處有期徒刑10月確定；(4)另於同
    年間，因詐欺案件，經本院以95年度壢簡字第2327號判決判
    處有期徒刑4 月確定，上開編號(2)(3)(4)三罪經本院以96年度
    聲減字第1921號裁定各減其刑期二分之一後，定應執行有期
    徒刑11月確定，並與編號(1)之罪接續執行，於96年9 月30日
    縮刑期滿執行完畢。(5)復於95年間，因竊盜案件，經臺灣高
    等法院以96年度上易字第630 號判決判處有期徒刑4 月確定
    ，並經同院以97年度聲減字第492 號裁定減為有期徒刑2 月
    確定，於97年3 月11日易科罰金執行完畢（均構成累犯）。
三、被告另曾於87年間，因施用毒品案件，經本院以87年度少調
    字第1395號裁定送觀察、勒戒後，認無繼續施用毒品傾向，
    於88年1 月7 日釋放出所，並經本院於87年12月31日以87年
    度少調字第1395號裁定不付審理確定。又於89年間，因施用
    毒品案件，經本院以89年度毒聲字第2551號裁定送觀察、勒
    戒後，認有繼續施用毒品之傾向，再經本院以89年度毒聲字
    第4948號裁定令入戒治處所施以強制戒治，後經本院以90年
    度毒聲字第125 號裁定停止戒治所餘戒治期間付保護管束，
    於90年7 月27日強制戒治期滿，未經撤銷視為戒治完畢，該
    次施用毒品犯行，並經本院以89年度壢簡字第1111號判決判
    處有期徒刑5 月確定。又於5 年內之94年間，因違反毒品危
    害防制條例案件，經本院以95年度訴字第936 號判決判處有
    期徒刑9 月確定。詎其仍不知悔改，明知海洛因、甲基安非
    他命係業經公告列為毒品危害防制條例第2 條第2 項第1 款
    、第2 款之第一、二級毒品，不得非法持有、施用，復分別
    基於施用第一級毒品海洛因及第二級毒品甲基安非他命之犯
    意，於98年1 月23日某時，在桃園縣楊梅鎮○○路某友人住
    處，分別施用第一級毒品海洛因及第二級毒品甲基安非他命
    各1 次，嗣於同日10時30分許，在桃園縣楊梅鎮○○路433
    號前為警查獲。案經桃園縣政府警察局楊梅分局報告臺灣桃
    園地方法院檢察署檢察官偵查起訴。
四、證據名稱：
  (一)被告於本院準備程序中之自白。
  (二)台灣檢驗科技股份有限公司濫用藥物檢驗報告暨桃園縣政
      府警察局楊梅分局被採尿人姓名編號對照表各1 份在卷可
      稽。
五、本件經檢察官與被告於審判外達成協商之合意且被告已認罪
    ，其合意內容為：就其施用第一級毒品部分，被告願受科刑
    範圍各為有期徒刑9 月；就其施用第二級毒品部分，被告願
    受科刑範圍為有期徒刑5 月，應執行有期徒刑1 年。經查，
    上開協商合意並無刑事訴訟法第455 條之4 第1 項所列情形
    之一，檢察官聲請改依協商程序而為判決，本院爰不經言詞
    辯論，於協商合意範圍內為協商判決，合予敘明。
六、應適用之法條：刑事訴訟法第273 條之1 第1 項、第455 條
    之4 第2 項、第455 條之8 ，毒品危害防制條例第10條第1
    項、第2 項，刑法第11條前段、第47條第1 項、第51條第5
    款。
七、本判決除有刑事訴訟法第455 條之4 第1 項第1 款、第2 款
    、第4 款、第6 款、第7 款所定情形之一，或違反同條第2
    項規定者外，不得上訴。
八、如不服本件判決，得自收受判決送達之日起10日內，向本院
    提出上訴書狀，上訴於第二審法院。
本案經檢察官柯博齡到庭執行職務。
中    華    民    國    98    年    6     月    30    日
                  刑事庭  法  官  徐  培  元
以上正本證明與原本無異。
如不服本判決應於收受判決後10日內向本院提出上訴書狀，並應
敘述具體理由。其未敘述上訴理由者，應於上訴期間屆滿後20日
內向本院補提理由書 (均須按他造當事人之人數附繕本)「 切勿
逕送上級法院」。
                          書記官  張  筆  隆
中    華    民    國    98    年    7     月    6     日
附錄本件論罪科刑法條：
毒品危害防制條例第10條
施用第一級毒品者，處六月以上五年以下有期徒刑。
施用第二級毒品者，處三年以下有期徒刑。


司法院資訊處製作；財團法人民間司法改革基金會備份。
